【裁判字號】    97,訴,1880
【裁判日期】    971124
【裁判案由】    違反毒品危害防制條例
【裁判全文】
臺灣彰化地方法院刑事判決              97年度訴字第1880號
公  訴  人  臺灣彰化地方法院檢察署檢察官
被      告  甲○○
                      之1
                    （另案於臺灣彰化監獄彰化分監執行中）
上列被告因違反毒品危害防制條例案件，經檢察官提起公訴（九
十七年度毒偵字第二一四一、二一九五號），本院裁定依簡式審
判程序審理，判決如下：
    主  文
甲○○施用第一級毒品，累犯，處有期徒刑拾月；又施用第一級
毒品，累犯，處有期徒刑拾月；應執行有期徒刑壹年肆月。
    事  實
一、甲○○前曾於民國九十一年間，因施用毒品案件，經本院裁
    定令入戒治處所施以強制戒治，於九十二年五月八日執行完
    畢釋放。另於九十四年七月十四日，因施用第一、二級毒品
    案件，經本院以九十三年度訴字第一六三三號判決判處有期
    徒刑一年、七月，定應行刑為有期徒刑一年六月確定；復於
    九十五年六月十二日，又因施用第一、二級毒品案件，經本
    院以九十四年度訴字第二一三三號判決判處有期徒刑八月、
    四月，定應行刑為有期徒刑十月確定；嗣上開二案均經減刑
    ，各減為應執行有期徒刑九月、五月，入監接續執行後，於
    九十六年十月五日縮短刑期假釋出監，並於同年十一月十五
    日假釋期滿執行完畢。詎其仍不悔改，未能戒除毒癮，於前
    揭強制戒治處分執行完畢釋放後五年內，分別基於施用第一
    級毒品海洛因之犯意：
（一）於九十七年三月二十九日十九時許，在位於彰化縣員林鎮
      全虹電子遊藝場廁所內，以將海洛因置入針筒內再加水稀
      釋後注射之方式，施用第一級毒品海洛因一次。嗣於同年
      月三十一日十六時十五分許，在彰化縣埔心鄉○○村○○
      路○段四三四巷口為警盤查後，於未被有偵查犯罪職權之
      機關或公務員發覺前，即主動向彰化縣警察局溪湖分局員
      警供述其涉有上揭施用海洛因之犯行，並接受採尿送驗，
      結果呈可待因、嗎啡陽性反應。
（二）於九十七年四月八日十六時許，在上開地點，以相同方式
      ，施用第一級毒品海洛因一次。嗣於同年月十日二十一時
      三十分許，在彰化縣二水鄉○○路○段路旁，因另案通緝
      為警緝獲後，於未被有偵查犯罪職權之機關或公務員發覺
      前，即主動向彰化縣警察局溪湖分局員警供述其涉有上揭
      施用海洛因之犯行，並接受採尿送驗，結果呈可待因、嗎
      啡陽性反應。
二、案經彰化縣警察局溪湖分局報請臺灣彰化地方法院檢察署檢
    察官偵查起訴。
    理  由
一、上開事實，業據被告甲○○於本院審理時坦承不諱，且被告
    於九十七年三月三十一日、同年四月十日向警自首後，先後
    為警採集之尿液，經送詮昕科技股份有限公司檢驗結果，均
    呈可待因、嗎啡陽性反應，此有彰化縣警察局溪湖分局委託
    檢驗尿液代號與真實姓名對照認證單及詮昕科技股份有限公
    司出具之濫用藥物尿液檢驗報告各二件等附卷可稽，被告自
    白核與事實相符。又被告曾於九十一年間，因施用毒品案件
    ，經本院裁定令入戒治處所施以強制戒治，於九十二年五月
    八日執行完畢釋放，此有臺灣彰化地方法院檢察署刑案資料
    查註紀錄表及臺灣高等法院被告全國前案紀錄表等在卷可憑
    ，被告於前揭強制戒治處分執行完畢釋放後五年內，再犯本
    件施用第一級毒品之犯行，事證明確，自應依法論科。
二、核被告所為，均係犯毒品危害防制條例第十條第一項之施用
    第一級毒品罪。被告於施用前持有第一級毒品之低度行為，
    應為施用之高度行為所吸收，均不另論罪。被告上開二次施
    用犯行，犯意各別，應分論併罰。又被告前於九十四年七月
    十四日，因第一、二級施用毒品案件，經本院以九十三年度
    訴字第一六三三號判決判處有期徒刑一年、七月，定應行刑
    為有期徒刑一年六月確定；復於九十五年六月十二日，又因
    施用第一、二級毒品案件，經本院以九十四年度訴字第二一
    三三號判決判處有期徒刑八月、四月，定應行刑為有期徒刑
    十月確定；嗣上開二案均經減刑，各減為應執行有期徒刑九
    月、五月，入監接續執行後，於九十六年十月五日縮短刑期
    假釋出監，並於同年十一月十五日假釋期滿執行完畢，有上
    揭臺灣高等法院被告全國前案紀錄表及臺灣彰化地方法院檢
    察署刑案資料查註紀錄表等附卷可參，被告受有期徒刑執行
    完畢後，五年以內故意再犯本件有期徒刑以上之罪，均為累
    犯，各應依刑法第四十七條第一項規定，加重其刑。又被告
    上開施用犯行，均係於未被有偵查犯罪職權之機關或公務員
    發覺前，即主動向彰化縣警察局溪湖分局員警陳明該犯罪事
    實，自首而接受裁判，有被告警詢筆錄可按，核與自首之要
    件相當，併依刑法第六十二條前段規定減輕其刑，並先加後
    減之。爰審酌被告前已有多次毒品之前科，且曾因施用毒品
    案件經送強制戒治處分，猶不知悔改，未能戒除毒癮，竟又
    再度施用毒品，顯乏禁絕毒害之決心，暨考量施用毒品者係
    自戕身心，且被告犯後坦承犯行、態度尚佳等一切情狀，各
    量處如主文所示之刑，並定應執行刑，以資儆懲。
據上論斷，應依刑事訴訟法第二百七十三條之一第一項、第二百
九十九條第一項前段，毒品危害防制條例第十條第一項，刑法第
十一條前段、第四十七條第一項、第六十二條前段、第五十一條
第五款，判決如主文。
本案經檢察官鄭少到庭執行職務。
中    華    民    國    97    年    11    月    24    日
                            刑事第六庭
                                法  官  王義閔
以上正本證明與原本無異。
如不服本判決應於收受判決後10日內向本院提出上訴書狀，並應
應敘述具體理由。其未敘述上訴理由者，應於上訴期間屆滿後20
日內向本院補提理由書 (均須按他造當事人之人數附繕本)「切
勿逕送上級法院」。
中    華    民    國    97    年    11    月    24    日
                                書記官  黃幼華
附錄本案論罪科刑法條全文：
毒品危害防制條例第10條
施用第一級毒品者，處 6 月以上 5 年以下有期徒刑。
施用第二級毒品者，處 3 年以下有期徒刑。


司法院資訊處製作；財團法人民間司法改革基金會備份。
